臺灣高等法院高雄分院刑事判決　　　　 96年度上訴字第877號
上　訴　人　臺灣高雄地方法院檢察署檢察官
被　　　告　甲○○
上列上訴人因被告違反毒品危害防制條例案件，不服臺灣高雄地
方法院96年度訴字第571 號中華民國96年3 月5 日第一審判決（
起訴案號：臺灣高雄地方法院檢察署96年度毒偵緝字第44號，移
送併辦案號：同檢察署96年度毒偵字第2735號），提起上訴，本
院判決如下：
    主  文
原判決撤銷。
甲○○施用第一級毒品，累犯，處有期徒刑拾月。
    事  實
一、甲○○前因施用毒品案件，經臺灣高雄地方法院以88年度毒
    聲字第9347號裁定送觀察、勒戒，於民國（以下同）89年9
    月27日執行完畢釋放，而由檢察官以88年度毒偵字第1689號
    為不起訴處分確定；再因施用毒品案件，經臺灣高雄地方法
    院以92年度毒聲字第5492號裁定送強制戒治，於93年1 月9
    日強制戒治執行完畢；刑事部分由臺灣高雄地方法院以92年
    度易字第2314號判決，判處有期徒刑8 月確定，與另案竊盜
    罪判刑8 月部分，合併定應執行刑1 年2 月，而於93年5 月
    13日入監執行，並於94年7 月27日縮刑期滿執行完畢。詎仍
    不知悔改，復基於施用第一級毒品海洛因之犯意，於95年9
    月27日18時許，在高雄縣大寮鄉○○村○○路29號住處，持
    有第一級毒品海洛因，並以海洛因加水稀釋注入注射針筒內
    施打在手臂之方式，施用第一級毒品海洛因1 次。嗣經警於
    同（27）日23時許持檢察官核發強制到場採驗尿液許可書，
    而採尿送驗，經發現結果呈毒品海洛因代謝後之嗎啡陽性反
    應，始悉上情。嗣因甲○○是吸毒列管人口，於同月（9 月
    ）30日晚上11時30分許，前往高雄縣鳳山市○○路○ 段188
    號鳳山分局報到採尿送驗時，又經檢出含有毒品海洛因代謝
    後之嗎啡陽性反應，又被查獲。
二、案經高雄縣政府警察局林園分局移送臺灣高雄地方法院檢察
    署檢察官偵查起訴及移送併辦。
    理  由
一、按除被告所犯為死刑、無期徒刑、最輕本刑為3 年以上有期
    徒刑之罪或高等法院管轄第一審案件者外，於已經被告就被
    訴事實為有罪之陳述時，經審判長告知被告甲○○簡式審判
    程序之旨，並聽取公訴人及被告甲○○之意見後，依刑事訴
    訟法第273 條之1 第1 項之規定，裁定進行簡式審判程序，
    先此敘明。
二、上揭施用毒品海洛因之事實，業據被告甲○○於偵查、原審
    及本院審理中坦承不諱，又被告甲○○為警查獲2 次，經2
    次採尿送驗後，呈毒品海洛因代謝後之嗎啡陽性反應，有長
    榮大學95年10月16日、同年10月23日出具之濫用藥物尿液檢
    驗確認報告2 紙附卷可稽（均見警卷第5 頁），顯見被告甲
    ○○確有在上揭時地施用毒品海洛因之行為甚明，是被告甲
    ○○上開自白與事實相符。又按犯毒品危害防制條例第10條
    施用第一、二級毒品之罪者，檢察官應先將被告送勒戒處所
    觀察、勒戒，經觀察、勒戒後，認有繼續施用毒品之傾向者
    ，應令入強制戒治處所施以強制戒治，並為不起訴之處分。
    又觀察、勒戒執行完畢釋放後，5 年內再犯第10條施用毒品
    之罪，檢察官應依法追訴，毒品危害防制條例第20條、第23
    條規定甚明。本件被告甲○○前因施用毒品案件，經臺灣高
    雄地方法院先後裁定送觀察、勒戒、強制戒治，於93年1 月
    9 日強制戒治執行完畢，其於上開戒治完畢後，5 年內再犯
    本件施用毒品案，事証明確，其犯行已堪認定。
三、按海洛因是毒品危害防制條例第2 條第2 項第1 款，依其成
    癮性、濫用性及對社會危害性所分級管制之第一級毒品。核
    被告甲○○所為，係犯毒品危害防制條例第10條第1 項之施
    用第一級毒品罪。被告甲○○持有第一級毒品海洛因後進而
    施用，其持有之低度行為，應為施用之高度行為所吸收，不
    另論罪。被告甲○○於3 天後之同月30日又被查獲施用海洛
    因部分雖未據起訴，惟此部分與起訴部分因相隔3 日又被查
    獲，應認有集合犯之一罪關係，亦為起訴效力所及，本院自
    得一併審究。再被告甲○○於92年間因施用毒品案件，經臺
    灣高雄地方法院判處有期徒刑8 月確定，與另案竊盜罪判刑
    8 月部分，合併定應執行刑1 年2 月，於94年7 月27日縮刑
    期滿執行完畢，有臺灣高等法院被告前案紀錄表1 份在卷足
    參，其於5 年以內再故意犯本件有期徒刑以上之罪，依刑法
    第47條第1 項規定，構成累犯，應依法加重其刑。
四、原審予以論科，固非無見，惟查原審就被告甲○○於3 天後
    之95年9 月30日又被查獲施用海洛因部分未及審究，尚有未
    洽，檢察官上訴請求就被告甲○○於95年9 月30日又被查獲
    施用海洛因部分併案審判，為有理由，原判決自應予撤銷改
    判。審酌被告甲○○前因施用毒品案件，經送觀察、勒戒、
    強制戒治，並經判決處刑執行完畢後，仍不愛惜機會戒除毒
    癮，再為本件犯行，顯見被告甲○○不知悔改施用毒品之惡
    習，惟念被告甲○○犯後坦承犯行，及其施用毒品係戕害自
    身健康，並未危害他人，犯後態度尚可，而參酌刑法於95年
    7 月1 日修正施行後已廢止（刪除）連續犯之規定，自宜就
    案情酌予量刑等一切情狀，爰量處有期徒刑10月。
五、至檢察官另移送併辦意旨（案號：96年度毒偵第2734、2737
    、2738、2797、3676、3678號）另以：被告甲○○復於95年
    12月11日、95年12月14日、96年2 月1 日又施用第一級毒品
    海洛因部分，因前開施用期間與本件所判施用毒品時間相隔
    有2 月餘，尚難認有集合犯之實質上一罪關係，不予併案審
    理，此部分應退由檢察官另為適法之處理。
據上論結，應依刑事訴訟法第369 條第1 項前段、第364 條、第
299 條第1 項前段，毒品危害防制條例第10條第1 項，刑法第11
條前段、第47條第1 項 ，判決如主文。
本案經檢察官林應華到庭執行職務。
中　　華　　民　　國　　96　　年　　5 　　月　　28　　日
            刑事第六庭  審判長法  官  王憲義
                              法  官  李璧君
                              法  官  張盛喜
以上正本證明與原本無異。
如不服本判決應於收受本判決後10日內向本院提出上訴書狀，其
未敘述上訴理由者，並得於提起上訴後10日內向本院補提理由書
狀（均須按他造當事人之人數附繕本）「切勿逕送上級法院」。
中　　華　　民　　國　　96　　年　　5 　　月　　28　　日
                              書記官  林明威
附錄本件判決論罪科刑法條：
毒品危害防制條例第10條第1 項
施用第一級毒品者，處6 月以上5 年以下有期徒刑。
